臺灣高等法院臺中分院刑事裁定　　　　 94年度交抗字第463號
抗　告　人
即受處分人　甲○○
上列抗告人因聲明異議案件，不服臺灣臺中地方法院中華民國94
年6月27日所為裁定（94年度交聲字第303號）提起抗告，本院裁
定如下:
    主 　 文
抗告駁回。
    理 　 由
一、按道路交通管理處罰條例第53條規定，汽車駕駛人，行經有
    燈光號誌管制之交岔路口闖紅燈者，處新臺幣1千8百元以上
     5千4百元以下罰鍰（依統一裁罰基準表規定，小型車裁處2
    千 7百元），並依同條例第63條第1項第3款規定記違規點數
    3點。
二、原裁定意旨略以：抗告人即受處分人甲○○（下稱受處分人
    ）駕駛車牌1870－ＨＳ號自小客車於94年4月3日13時30分於
    苗140線11．5Ｋ處闖紅燈，經警舉發之事實，有苗栗縣警察
    局舉發道路交通管理事件通知單一份附卷可稽，而受處分人
    上述違規事實明確，並有苗栗縣警察局通霄分局94年 4月18
    日通警交字第0940003896號函一份附卷可佐，並經當日舉發
    之警員陳銘宏到庭結證稱明確，而警察為維持交通秩序，依
    法執行職務，立場應是客觀公正，且與受處分人即異議人素
    不相識，亦無宿怨，當無設詞誣攀之理，是其所為證言，應
    屬真實可信，因而為確保交通安全，而有現場取締制度之必
    要。是受處分人所辯並未闖紅燈云云，尚無可採。爰認原處
    分機關爰引道路交通管理處罰條例第53條第1項及第63條第1
    項規定，裁處受處分人新臺幣2千7百元，並記違規點數 3點
    ，合無不當而駁回異議等語。
三、受處分人抗告意旨則略以：受處分人於前揭時、地駕駛上開
    車輛並無闖越紅燈之情事，該地段有二處路口，計有五枝紅
    綠燈桿，其中二枝故障，該舉發員警於距離燈桿約三百公尺
    之土地公廟前執勤，難道不會有視覺上之盲點、誤差？若警
    方認確有闖紅燈，何以當時又向受處分人聲稱開立行車未繫
    安全帶之罰單？本件受處分人通過該路口時確係為黃燈，並
    未闖紅燈云云。
四、經查受處分人駕駛車牌1870－ＨＳ號自小客車於94年4月3日
    13時30分於苗140線11．5Ｋ處闖紅燈，經警舉發之事實，有
    苗栗縣警察局舉發道路交通管理事件通知單一份附卷可稽，
    並經當日舉發之警員陳銘宏於原審到庭結證稱：「我有親眼
    見到異議人闖紅燈，不是黃燈，我測試結果與異議人距離約
    二百公尺，我發現異議人闖紅燈，才攔檢」等語（參原審卷
    第15頁)，復有苗栗縣警察局通霄分局94年4月18日通警交字
    第0940003896號函一份、交通聲明異議案件卷宗一宗附卷可
    佐，而本件警車停放執勤地點至紅綠燈信號誌處，其間並無
    障礙，經警員實際測試距離結果約僅二百公尺，二者之間視
    線清楚良好，有上開卷宗內附現場照片、現場圖及汽車測距
    照片等件可參，受處分人所辯其間距離約三百公尺、警員視
    線有所誤差乙詞，已嫌乏據；又證人即執勤之員警陳銘宏與
    受處分人素不相識，若受處分人並無違規之事實，衡情證人
　　絕不可能無故欄檢制單舉發之理，而警方製單舉發違反道路
  　交通管理處罰條例所列之違規事實，本質上為行政處分，係
    公務員基於職務上之權力，依法就特定之具體事件所為之具
    公法上效果之單方面行政行為，基於公務員為公法上行為具
    有公信力之原則，該行政行為本可被推定為真正，且依本案
    卷證並無任何積極證據足以證明執勤員警所為之舉發有何不
    當或違法之處，受處分人空言主張未闖紅燈云云，尚無可採
    。是原審參酌證人陳銘宏證詞及卷附資料，以受處分人確有
    違規事實，因認原處分機關爰引道路交通管理處罰條例第53
    條第1項及第63條第1項規定，裁處受處分人新臺幣2千7百元
    ，並記違規點數 3點，合無不當。而裁定駁回受處分人之異
    議，核無違誤，受處分人於本院並未提出其他有利之證據，
    其空言指摘原裁定不當，為無理由，應予駁回。
五、據上論結，應依道路交通案件處理辦法第25條、第26條，刑
    事訴訟法第412條，裁定如主文。
中　　華　　民　　國　　94　　年　　8 　　月　　31　　日
                刑事第三庭  審判長法　官　江　錫　麟
                                  法　官　廖　柏　基
                                  法　官　林　欽　章
上列正本證明與原本無異。
不得再抗告。
                                  書記官　巫　彥　佳
中　　華　　民　　國　　94　　年　　9 　　月　　2 　　日
                                                      Ｉ
